臺灣花蓮地方法院刑事裁定
111年度聲字第86號
聲  請  人  臺灣花蓮地方檢察署檢察官
受  刑  人  鍾日昇



上列聲請人因受刑人數罪併罰有二裁判以上，聲請定其應執行之
刑（111年度執聲字第53號），本院裁定如下：
    主  文
鍾日昇所犯如附表所示各罪所處之刑，應執行有期徒刑貳年拾月
。
    理  由
一、聲請意旨略以：受刑人鍾日昇因詐欺案件，先後經判決確定
    如附表所示，應依刑法第53條、第51條第5款，定其應執行
    之刑，爰依刑事訴訟法第477條第1項聲請裁定等語。
二、按裁判確定前犯數罪者，併合處罰之。但有下列情形之一者
    ，不在此限：一、得易科罰金之罪與不得易科罰金之罪。二
    、得易科罰金之罪與不得易服社會勞動之罪。三、得易服社
    會勞動之罪與不得易科罰金之罪。四、得易服社會勞動之罪
    與不得易服社會勞動之罪。前項但書情形，受刑人請求檢察
    官聲請定應執行刑者，依第51條規定定之；數罪併罰，分別
    宣告其罪之刑，若宣告多數有期徒刑者，於各刑中之最長期
    以上，各刑合併之刑期以下，定其刑期。但不得逾30年，刑
    法第50條、第51條第5款分別定有明文。又數罪併罰，有二
    裁判以上者，依第51條之規定，定其應執行之刑，同法第53
    條亦有明定。次按刑事訴訟法第370條第2項、第3項，已針
    對第二審上訴案件之定應執行之刑，明定有不利益變更禁止
    原則之適用；而分屬不同案件之數罪併罰有應更定執行刑之
    情形，倘數罪之刑，曾經定其執行刑，再與其他裁判宣告之
    刑定其執行刑時，在法理上亦應同受此原則之拘束。是以，
    另定之執行刑，其裁量所定之刑期，不得較重於前定之執行
    刑加計後裁判宣告之刑之總和。又法院於裁量另定應執行之
    刑時，祇須在不逸脫上開範圍內為衡酌，而無全然喪失權衡
    意義或其裁量行使顯然有違比例原則之裁量權濫用之例外情
    形，並不悖於定應執行刑之恤刑目的者，即無違裁量權之內
    部性界限（最高法院111年度台抗字第56號裁定意旨參照）
    。末按數罪併罰之案件，於審判中，現雖有科刑辯論之機制
    ，惟尚未判決被告有罪，亦未宣告其刑度前，關於定應執行
    刑之事項，欲要求檢察官、被告或其辯護人為充分辯論，盡
    攻防之能事，事實上有其困難。行為人所犯數罪，或因犯罪
    時間之先後或因偵查、審判程序進行速度之不同，或部分犯
    罪經上訴而於不同審級確定，致有二裁判以上，分別確定，
    合於數罪併罰之要件，依刑法第53條、第54條應依同法第51
    條第5款至第7款之規定，定其應執行之刑者，刑事訴訟法第
    477條第1項規定由檢察官聲請該法院裁定之（有刑法第50條
    第1項但書之情形，執行中應由受刑人請求檢察官為聲請）
    。依上開規定雖僅檢察官得向法院聲請（刑事訴訟法第477
    條第2項另規定，受刑人或其法定代理人、配偶，亦得請求
    前項檢察官聲請之），惟定應執行刑，不僅攸關國家刑罰權
    之行使，於受刑人之權益亦有重大影響，除顯無必要或有急
    迫情形外，法院於裁定前，允宜予受刑人以言詞、書面或其
    他適當方式陳述意見之機會，程序保障更加周全（最高法院
    110年度台抗大字第489號裁定意旨參照）。
三、經查：
  ㈠查受刑人因詐欺案件，先後經臺灣臺中地方法院、臺灣高等
    法院臺中分院、臺灣高等法院花蓮分院及本院判處如附表所
    示之刑，均經分別確定在案，且附表編號1、2部分另經定應
    執行刑確定等情，有各該判決書、裁定書及臺灣高等法院被
    告前案紀錄表在卷足參。受刑人附表編號1部分得易科罰金
    之罪及其餘編號所載不得易科罰金之罪，固屬刑法第50條第
    1項但書所示不得併合處罰之情形，然此部分經受刑人請求
    ，經臺灣高等法院臺中分院以110年度聲字第975號裁定與附
    表編號2部分合併定應執行刑，復就本件同意定刑並於執行
    意見狀簽名捺印確認無訛，有臺灣花蓮地方檢察署刑事執行
    意見狀附卷可佐。以故，聲請人依刑事訴訟法第477條第1項
    規定，以本院為犯罪事實最後判決之法院，聲請就如附表所
    示各罪所處之刑定應執行之刑，其聲請經核尚無不合，應予
    准許。
  ㈡爰審酌被告如附表所示各罪，均係詐欺犯罪，其犯罪型態、
    犯罪手段、罪質、法益類型，均屬相同，又雖被告所涉各罪
    ，均向不同被害人為之，然俱非不可替代性、不可回復性之
    法益內容，且觀之其所犯各罪，乃係於1月之內所為，可見
    被告由各罪所顯示之人格面並無明顯差異，是被告各罪所示
    此部分之情狀，得資為受刑人定執行刑之考量因素；另考量
    受刑人各次犯罪行為之不法與罪責程度及刑罰加重之邊際效
    用遞減情形，參酌附表編號1、2部分及附表編號3、4先前執
    行刑之所形成之裁量界限拘束，暨受刑人於本院訊問時表示
    ：在監執行作息正常許多，也改變許多想法，出監第一件事
    情是先陪家人、找工作，目前有在監勞動作業，希望可以從
    輕量刑等語等受刑人自述在監執行之刑罰適應情狀及定執行
    刑之意見，依比例原則、平等原則、罪刑相當原則加以權衡
    ，定其應執行刑如主文所示。　
據上論斷，刑事訴訟法第477條第1項，刑法第53條、第51條第5
款，裁定如主文。
中　　華　　民　　國　　111 　年　　3 　　月　　11　　日
　　　　　　　　　刑事第三庭    法　官　林育賢
上列正本證明與原本無異。
如對本裁定不服，應於送達後5日內，向本院提出抗告狀（應抄
附繕本）。因疫情而遲誤不變期間，得向法院聲請回復原狀。
中　　華　　民　　國　　111 　年　　3 　　月　　11　　日
                                書記官  鄭慧婷

附表：
編號 罪名 宣告刑 犯罪時間 偵查機關 年度案號 最後事實審及確定判決    備註      法院 案號 判決日期 確定日期  1 刑法第339條第1項 有期徒刑3月 108年9月4日 臺灣臺中地方檢察署108年度偵字第 33772號 臺灣臺中地方法院 109年度易字第560號 109年10月21日 110年2月9日 ⑴編號1、2部分，經檢察官依受刑人聲請，由臺灣高等法院臺中分院110年度聲字第975號裁定應執行有期徒刑8月，受刑人於110年12月4日入監執行。 ⑵編號3、4經臺灣花蓮地方法院以109年度易字第15號判決就有期徒刑部分定應執行有期徒刑8月，經檢察官不服上訴，復經臺灣高等法院花蓮分院以左列判決駁回上訴，再經最高法院110年度台上字第4217號判決駁回上訴確定。 ⑶編號5至11經臺灣花蓮地方法院109年度訴字第149號判決定應執行有期徒刑2年4月。 2 刑法第339條之4第1項第3款 有期徒刑6月 108年9月8日 臺灣臺中地方檢察署109年度偵字第 22414號 臺灣高等法院臺中分院 109年度上訴字第2800號 110年1月28日 110年3月8日  3 刑法第339條之4第1項第3款 有期徒刑6月 108年9月12日 臺灣花蓮地方檢察署108年度偵字第 1803號 臺灣高等法院花蓮分院 109年度上訴字第150號 109年12月3日 110年8月19日  4 刑法第339條之4第1項第3款 有期徒刑6月 108年9月13日       5 刑法第339條之4第1項第3款 有期徒刑6月 108年9月16日 臺灣花蓮地方檢察署109年度偵字第 906號 臺灣花蓮地方法院 109年度訴字第149號 110年9月8日 111年1月10日  6 刑法第339條之4第1項第3款 有期徒刑6月 108年9月20日       7 刑法第339條之4第1項第3款 有期徒刑6月 108年9月25日       8 刑法第339條之4第1項第3款 有期徒刑6月 108年9月28日       9 刑法第339條之4第1項第3款 有期徒刑6月 108年9月中旬       10 刑法第339條之4第1項第3款 有期徒刑6月 108年10月1日       11 刑法第339條之4第1項第3款 有期徒刑6月 108年10月1日 19時許